# 担保企业几个科目在企业会计准则报表中的列报咨询

提问人：会计人员 ABC 时间：2014-04-02 23:56:50
谢谢了，那还想请问担保公司收到的不需返还的担保扶持资金，原办法计入所有者权益科目，那么按新《企业会计准则》应放在哪一个科目呢？ 是放在所有者权益类科目？还是放在营业外收入作损益类呢？

回答人：chenyiwei
理论上应先计入营业外收入，然后再通过利润分配转入单独设置的所有者权益项目中。但目前在实务中普遍存在继续沿用该规定直接贷记“担保赔偿准备金”的情况，但这种做法实际并不恰当。

提问人：会计人员 ABC 时间：2014-04-03 07:34:33
谢谢陈老师，新《企业会计准则》所有者权益科目中没“担保赔偿准备金”科目，您所说是“担保赔偿准备金”科目是指所有者权益类中“一般风险准备”科目，还是负债类中的“未到期责任准备金”科目呢？
如果是你所说的是计入权益类科目“一般风险准备”科目。假设该担保公司有一家占其25%股权的股东，这家股东要按权益法对这家担保公司进行核算，对于这类的“一般风险准备”科目的金额，该股东在按权益法核算时，要做 借 ：长期股权投资 ， 那么贷方是对应哪一个科目呢？ 对应“资本公积”科目呢？ 还是对“未分配利润”或“投资收益”科目呢？ 或股东会计报表中再设一个“一般风险准备科目”后，就直接对应“一般风险准备”科目呢？
麻烦陈老师了。谢谢！

回答人：chenyiwei
通常是负债类的准备金科目。但如之前讨论，我认为直接贷记该准备金科目不妥，应该做：借：银行存款，贷：营业外收入；借：提取未到期责任准备金，贷：未到期责任准备金。因为都计入损益，也就不存在贷方科目选择问题